Inventaris van het archief van de Nederlandse diplomatieke vertegenwoordiging in Roemenie, (1962) 1975-2013
Nationaal Archief, Den Haag
Archiefbescheiden uit de periode voor 1975 zijn in een eerder stadium overgedragen aan het Nationaal Archief. Zie daarvoor 'Verwante archieven'.
De archiefbescheiden over de periode 1975-1984 zijn grotendeels rond 2005 overgebracht naar Nederland. Ook het archief over de periode 1985-1990 is later voor een belangrijk deel overgebracht naar Nederland. De archiefbescheiden over de periode vanaf 1990 zijn of worden voor aanvang van de archiefbewerking in zijn totaliteit overgebracht naar Nederland in het kader van actie 'Papier Hier'. Dit project is gericht op het afbouwen van de bestaande papieren archieven op departementen en posten. Met deze actie worden eveneens de nog niet naar Nederland overgebrachte dossiers uit de periode voor 1990 meegenomen.
De archieven zijn in beheer bij Doc-Direkt/Buitenlandse Zaken.
In 2014 is het archief van de Ambassade in Roemenië bewerkt door Doc-Direkt, locatie Winschoten.
De verwerving van het archief
Het archief is in 2016 door Ministerie van Buitenlandse Zaken overgebracht naar het Nationaal Archief, krachtens artikel 12 van de Archiefwet 1995
Inhoud en structuur van het archief
Inhoud
Het archief bevat stukken ontvangen en opgemaakt door de Nederlandse ambassade te Roemenië over de periode 1975-2013. Het betreft stukken over de organisatie en taken van de ambassade op het gebied van consulaire, economische, culturele en politieke zaken.
Het archief bevat onder andere stukken over:
politieke ontwikkelingen in Roemenië
situatie van dissidenten in Roemenië, o.a. de Roemeense auteur P. Goma
bezoeken van Nederlandse regeringsleden aan Roemenië
president Ceausescu
verdwijning van de Nederlandse student Willem Barentsen
milieuramp ten gevolge van de cyanidelozing in de rivier Tisza
positie van de Hongaarse minderheid in Roemenië
zaak rondom de Nederlandse NAVO-topman J.W. Matser en het Romeense concern Tender
mensenrechtensituatie in Roemenië
toetreding van Roemenië tot de Europese Unie
staatsbezoek van koningin Beatrix aan Roemenië in 2001.
Selectie en vernietiging
De selectie heeft plaatsgevonden aan de hand van de volgende vastgestelde Basis Selectie Documenten (BSD's):
[015] Selectielijst voor de neerslag van de handelingen van de Minister van Buitenlandse Zaken en de onder hem ressorterende actoren op het beleidsterrein Rijksbegroting over de periode 1945–2000, 25 januari 2005/Nr. C/S/05/138 (Stcrt. 31 maart 2005, nr. 62)
[045] Selectielijst voor de neerslag van de handelingen van de Minister van Buitenlandse Zaken en de onder hem ressorterende actoren op het beleidsterrein Rijkshuisvesting over de periode vanaf 1945, 12 maart 2007/Nr. C/S&A/07/524 (Stcrt. 26 juli 2007, nr. 142)
[075] Selectielijst voor de neerslag van de handelingen van de Minister van Buitenlandse Zaken en de onder hem ressorterende actoren op het beleidsterrein Formatiebeleid, arbeidsmarktbeleid en personeelsontwikkeling en mobiliteit over de periode 1945–, 11 september 2007/Nr. C/S&A/07/2237 (Stcrt. 12 oktober 2007, nr. 198)
[077] Selectielijst voor de neerslag van de handelingen van de Minister van Buitenlandse Zaken en de onder hem ressorterende actoren op het beleidsterrein Personeelsinformatievoorziening en -administratie over de periode 1945–, 11 september 2007/C/S&A/07/2238 (Stcrt. 16 oktober 2007, nr. 200)
[103A] Selectielijst voor de neerslag van de handelingen van de minister van Buitenlandse Zaken en de onder hem ressorterende actoren op het beleidsterrein Buitenland over de periode 1945–1990, 18 december 2013 NA/2013/13.044 (Stcrt. 31 december 2013, nr. 36665)
[143] selectielijst voor de neerslag van de handelingen van de minister van Buitenlandse Zaken en de onder hem ressorterende actoren op het beleidsterrein Organisatie van de Rijksoverheid over de periode 1945–1999, 5 juli 2005/Nr. C/S&A/05/1197 (Stcrt. 16 december 2005, nr. 245 / pag. 25). Rekening houdend met de actualisatie in de Stcrt. 14 juni 2007, nr. 112 / p. 10
[186] Selectielijst voor de neerslag van de handelingen van de Minister van Buitenlandse Zaken en de onder hem ressorterende actoren op het beleidsterrein Nederlands buitenlands beleid over de periode vanaf 1990’, 18 december 2013, NA/2013/12.299 (Stcrt. 31 december 2013, nr. 36667).
De archiefstukken die voor vernietiging in aanmerking kwamen, zijn na verkregen toestemming van het Ministerie van Buitenlandse Zaken, afgevoerd door Reisswolf Nederland BV en daar op de gebruikelijke wijze vernietigd.
Aanvullingen
Het is mogelijk dat in de toekomst alsnog dossiers worden nagezonden. Om die reden is het mogelijk dat er voor dit archief nog aanvullingen komen.
Ordening van het archief
Het archief is primair op rubriek geordend. De rubrieksindeling is gebaseerd op de in de archiefinstructiebundel 'Archiefzorg op de posten' van 1999 geïntroduceerde primaire, hiërarchische ordening met trefwoorden. Binnen de rubrieken zijn de dossiers zoveel mogelijk chronologisch geordend.
Dossiers oorspronkelijk geordend op basis van de Archiefcode BZ zijn, om een uniforme wijze van ordening te krijgen, overgezet naar de indeling op trefwoord. Dit was mogelijk, aangezien de overstap van een ordening op code naar die op trefwoord nagenoeg niets aan de bestaande dossiervorming veranderde. Daardoor was het mogelijk de oude code-ordening van een dossier om te zetten naar de nieuwe trefwoord-ordening.
Aanwijzingen voor de gebruiker
Openbaarheidsbeperkingen
Deels openbaar, deels beperkt openbaar (B), deels niet openbaar.
Materiële beperkingen
Het archief kent beperkingen voor het raadplegen van stukken als gevolg van slechte materiële staat.
Andere toegang
Voor dit archief is geen andere toegang beschikbaar
Aanvraaginstructie
Openbare archiefstukken kunnen online worden aangevraagd en gereserveerd. U kunt dit ook via de terminals in de studiezaal van het Nationaal Archief doen. Om te kunnen reserveren dient u de volgende stappen te volgen:
Creëer een account of log in.
Selecteer in de archiefinventaris een archiefstuk.
Klik op ‘Reserveer’ en kies een tijdstip van inzage.
Verwant materiaal
Bewaarplaats van originelen
Niet van toepassing
Beschikbaarheid van kopieën
Inventarisnummers van dit archief zijn niet in kopievorm beschikbaar
Afgescheiden archiefmateriaal
Niet van toepassing
Verwante archieven
Inventaris van het archief van het Nederlandse Gezantschap, later de Ambassade in Roemenië, 1955-1974, NA nr. 2.05.242
Bijlagen
Geen bijlagen
Beschrijving van de series en archiefbestanddelen
- Algemene Zaken (AZ), A
  - Archief, A.1
    - Regelgeving en werkwijze ten aanzien van de archiefzorg, 1975 - 2013; 1-4; 1 pak en 3 omslagen
      - 1975 - 1984, 1; omslag
      - 2003 - 2005, 2; pak
      - 2005 - 2010, 3; omslag
      - 2011 - 2013, 4; omslag
    - Processen-verbaal van overdracht van archiefbescheiden naar het ministerie, 1983 - 2010; 5-7; 3 omslagen
      - 1983, 5; omslag
      - 2003 - 2009, 6; omslag
      - 2010, 7; omslag
    - Processen-verbaal van vernietiging, alsmede correspondentie over vernietiging van archiefbescheiden, 2001 - 2012; 8-11; 1 pak en 3 omslagen
      - 2001 - 2010, 8; pak
      - 2007 - 2008, 9; omslag
        Nota bene: Gerubriceerde bescheiden
      - 2011, 10; omslag
      - 2011 - 2012, 11; omslag
    - Het vaststellen van archiefplannen, alsmede het informeren van het ministerie hieromtrent, 2006 - 2011; 12-13; 2 omslagen
      - 2006 - 2009, 12; omslag
      - 2011, 13; omslag
    - Verklaring van overdracht zonder eigendom van het archief van de ambassade Boekarest, met dossieroverzicht, 2013; 14; omslag
  - Beveiliging, A.2
    - Beveiliging van de Nederlandse kanselarij en haar personeel, 1997 - 2013; 15-16; 1 pak en 1 omslag
      - 1997 - 2008, 15; pak
      - 2010 - 2013, 16; omslag
    - Correspondentie met het ministerie over de behandeling van consulaire waardedocumenten en de uitbreiding van het anti-inbraaksysteem van de kanselarij, 1999 - 2001; 17; pak
      Openbaarheid beperkt tot 01-01-2052
      Nota bene: Bevat diskette, apart opgeborgen onder inventarisnummer 457
    - Totstandkoming van het Calamiteitenplan en het Civiel Evacuatieplan van de ambassade, 2004 - 2008; 18; omslag
    - Incidenten met betrekking tot de beveiliging van de ambassade, 2005; 19; omslag
    - Het zorgdragen voor de beveiliging en het afsluiten van een anti-terrorismeverzekering voor de ambtswoning aan de Strada Atena 3 (pandcode 6864), 2005 - 2012; 20; omslag
  - Consulaire vertegenwoordiging, A.3
    - Oprichting van het consulaat te Timisoara en de benoeming van de honorair consul, 2001 - 2003; 21-24; 1 pak en 3 omslagen
      - Algemeen 2001 - 2003, 21; omslag
      - Kandidaten honorair consuls 2001 - 2003, 22; omslag
      - Begroting van de honorair consul en documentatie over de stad Timisoara 2002 - 2003, 23; pak
      - Behandeling van de voordracht van M. Popa voor de functie van honorair consul 2002 - 2003, 24; omslag
    - Oprichting van het consulaat te Constanta en de benoeming van D.S. Coman als honorair consul, 2008 - 2011; 25; omslag
    - Oprichting van het consulaat te Cluj-Napoca en de benoeming van W.J.M. Reijers als honorair consul, 2009 - 2011; 26; omslag
  - Financieel beheer, A.4
    - Processen-verbaal van overdracht en overname van geldmiddelen en andere waarden, 1981 - 2005; 27-28; 1 pak en 1 omslag
      - 1981 - 1997, 27; omslag
      - 1999 - 2005, 28; pak
  - Gebouwen, A.5
    - Verbouwing, herinrichting en aankoop van de kanselarij aan de Strada Atena 18 (pandcode 0127), 1978 - 2003; 29-36; 6 pakken en 2 omslagen
      - Verbouwing 1978 - 1984, 29; pak
      - Bouwtekeningen, correspondentie en bestek van voorwaarden 1984, 30; omslag
        Openbaarheid beperkt tot 01-01-2035
      - Verbouwing 1990 - 2002, 31; pak
        Nota bene: Bevat tekeningen
      - Bouwtekeningen van de Visumafdeling en verwarmingsinstallatie 1991, 32; pak
      - Verbouwing en herinrichting 1991 - 1994, 33; pak
      - Aankoop van de kanselarij 1993 - 2003, 34; pak
      - Kleine verbouwing aan de Visumafdeling 1999 - 2000, 35; omslag
        Openbaarheid beperkt tot 01-01-2051
      - Aankoop van de kanselarij 2001 - 2003, 36; pak
    - Verbouwing, inspectie en renovatie van de personeelswoning aan de Aleea Alexandru 22 (pandcode bkrest 0129), 1987 - 2012; 37-41; 3 pakken en 2 omslagen
      Nota bene: Niet nader onder te verdelen
      - 1987 - 1988, 37; pak
      - 2001 - 2007, 38; omslag
        Nota bene: Bevat foto's
      - 2003 - 2004, 39; pak
      - 2003 - 2011, 40; pak
      - 2011 - 2012, 41; omslag
    - Het inventariseren van de aanwezige kunstwerken op de kanselarij en in de residentie, 1989 - 2013; 42-43; 2 omslagen
      - 1989 - 2010, 42; omslag
      - 2011 - 2013, 43; omslag
    - Verbouwing van de ambtswoning aan de Strada Atena 20 (pandcode 0128), 1997 - 1998; 44; omslag
    - Aankoop van een nieuwe kanselarij, 1998 - 2002; 45-46; 2 pakken
      - 1998 - 2000, 45; pak
      - 2002, 46; pak
  - Organisatie, A.6
    - Verheffing van het gezantschap te Boekarest tot ambassade, 1962 - 1966; 47; omslag
    - Het voorbereiden van de totstandkoming en vaststelling van jaarstukken, 1994 - 2011; 48-63; 11 pakken en 5 omslagen
      - Bestedingsplan 1995 1994 - 1996, 48; pak
      - Bestedingsplan 1996 1995 - 1996, 49; omslag
      - Jaarplan 1997 en jaarverslag 1997 1996 - 1998, 50; omslag
      - Jaarplan 1998 en jaarverslag 1998 1997 - 1999, 51; pak
      - Jaarplan 1999 en jaarverslag 1999 1998 - 2000, 52; pak
      - Jaarplan en jaarverslag 2000 1999 - 2001, 53; pak
      - Jaarplan 2001 2000 - 2001, 54; pak
      - Jaarplan 2002 2001 - 2002, 55; pak
      - Jaarplan 2003 2002 - 2003, 56; pak
      - Jaarplan 2004 2003 - 2004, 57; pak
      - Jaarplan 2005 en 2006 2004 - 2006, 58; omslag
      - Goedkeuring Jaarplan 2006 en verslag over het gevoerde beleid en beheer in 2005 2005 - 2006, 59; pak
      - Jaarplan 2007 2007, 60; omslag
      - Jaarplan 2008 2007 - 2008, 61; pak
      - Jaarplan 2009 2008 - 2009, 62; pak
      - Jaarplan 2011 en jaarplan 2012 2010 - 2011, 63; omslag
    - Correspondentie met het ministerie over de medezeggenschap van de Postraad, 2000 - 2013; 64-66; 2 pakken en 1 omslag
      Nota bene: Postraad is het medezeggenschapsorgaan van de ambassade
      - 2000 - 2002, 64; pak
      - 2003 - 2007 aug., 65; pak
      - 2007 sep. - 2013, 66; omslag
    - Het rapporteren over de bevindingen van de jaarlijkse interne controles van diverse werkprocessen op consulair gebied, 2003 - 2008; 67; pak
    - Het zorgdragen voor de administratieve organisatie en de interne controle (AO/IC), 2006 - 2011; 68-69; 1 pak en 1 omslag
      - 2006 - 2008, 68; omslag
      - 2010 - 2011, 69; pak
    - Het opstellen van de Meerjarige Strategische Doorkijk (MSD) als handvat bij het maken van strategische keuzen en het opstellen van jaarplannen van de post, 2009 - 2012; 70; omslag
    - Correspondentie met de defensie-attaché L.C. Pfrommer over de procedures rondom de proeftochten van de patrouilleschepen Friesland en Groningen, 2011 - 2012; 71; omslag
    - Wijziging van de accreditatie voor Moldavië van de Nederlandse ambassade in Kiev naar de ambassade in Boekarest, 2011 - 2013; 72; omslag
  - Personeel, A.7
    - Correspondentie met het ministerie en het Bureau Dienstverlening Corps Diplomatique (ODCD) over de arbeidscontracten en arbeidsvoorwaarden van het lokale personeel, 1975 - 1986; 73-76; 1 pak en 3 omslagen
      - Arbeidscontracten 1975 - 1981, 73; omslag
        Openbaarheid beperkt tot 01-01-2032
      - Arbeidsvoorwaarden 1977, 74; omslag
      - Arbeidsvoorwaarden 1978 - 1984, 75; pak
      - Arbeidsvoorwaarden en -contracten 1986, 76; omslag
    - Personeelsbeleid ten behoeve van de rol en de positie van het lokale personeel, 1991 - 2007; 77-78; 2 pakken
      - 1991 - 1999, 77; pak
      - 2000 - 2007, 78; pak
    - Het verlenen van medewerking aan het Project Lokale Medewerkers (PLM) in het kader van de rechtspositie van lokaal indienstgenomen medewerkers, 1994 - 1997; 79; pak
    - Het informeren van het ministerie over de nieuwe arbeidsovereenkomsten in verband met de wijziging van de rechtspositie van de lokale medewerkers, 1997 - 1998; 80; pak
    - Herzieningen van de Postuitwerking (PUW) Boekarest in het kader van de rechtspositieregeling lokaal indienstgenomen werknemers, 1998 - 2012; 81-84; 2 pakken en 2 omslagen
      Nota bene: PUW is een nadere uitwerking van de Rechtspositieregeling lokaal indienstgenomen werknemers (Rrlok)
      NB. Niet nader onder te verdelen
      - 1998 - 2003, 81; pak
      - 2000 - 2003, 82; pak
      - 2003 - 2004, 83; omslag
      - 2006 - 2012, 84; omslag
    - Toepassing van de Rechtspositieregeling lokaal indienstgenomen werknemers (Rrlok), 2000 - 2005; 85; omslag
    - Correspondentie met het ministerie over pensioenen en suppletieregelingen voor lokaal personeel en over de naleving hiervan, 2000 - 2007; 86; omslag
    - Loononderzoeken in het kader van de rechtspositieregeling voor het lokale personeel, 2000 - 2011; 87-92; 3 pakken en 4 omslagen
      - 2000 - 2003, 87; pak
        Nota bene: Bevat CD-ROM, apart opgeborgen onder inventarisnummer 458
      - 2004 - 2005, 88; omslag
      - 2005 - 2006, 89; omslag
      - 2006 - 2007, 90; pak
      - 2007 - 2008, 91; omslag
      - 2008 - 2011, 92; pak
    - Correspondentie met het ministerie over integriteit en gedragscoderegelingen, 2002 - 2007; 93; omslag
    - Het uitwerken, invoeren en aanpassen van de Rechtspositieregeling lokaal indienstgenomen werknemers 2005 (Rrlok), 2005 - 2007; 94; omslag
  - Privileges en immuniteiten, A.8
    - In- en uitvoerbepalingen ten behoeve van het Corps Diplomatique, 1976 - 1995; 95-96; 2 omslagen
      - 1976 - 1982, 95; omslag
      - 1985 - 1995, 96; omslag
    - Vrijstelling en terugvordering van btw (belasting over toegevoegde waarde) op goederen en diensten en andere privileges voor Nederlandse diplomaten in Roemenië en Roemeense diplomaten in Nederland, 1985 - 2007; 97-98; 1 pak en 1 omslag
      - 1985 - 1999, 97; pak
      - 2000 - 2007, 98; omslag
  - Verbindingen, A.9
    - Uitgegane beleidsberichten van het ministerie 'BZ - Vertrouwelijk' over diverse jaren, 2007 - 2013; 99-104; 1 pak en 5 omslagen
      - 2007, 99; pak
      - 2008, 100; omslag
      - 2009, 101; omslag
      - 2010, 102; omslag
      - 2011, 103; omslag
      - 2012 - 2013, 104; omslag
- Consulaire Zaken (CZ), B
  - Asiel, B.01
    - Het beantwoorden van vraagstukken op gebied van asiel, 2004 - 2007; 105; omslag
    - Het behandelen van asielverzoeken, 2006 - 2007; 106; omslag
      Nota bene: Bevat sd-kaart, apart opgeborgen onder de inventarisnummer 459
  - Calamiteiten, B.02
    - Het rapporteren aan het ministerie over de gevolgen van de aardbevingen in Boekarest, 1986, 1990; 107-108; 2 omslagen
      - Aardbeving van 31 augustus 1986 1986, 107; omslag
      - Aardbeving van 30 mei 1990 1990, 108; omslag
    - Het verlenen van bijstand na de vermissing, het overlijden en de overbrenging van het stoffelijk overschot van de Nederlandse student Willem Barentsen, 1993 - 1996; 109; pak
    - Het informeren van het ministerie over de samenwerking met Roemenië op het gebied van rampenbestrijding, alsmede correspondentie over te nemen maatregelen bij aardbevingen, 2002 - 2012; 110; omslag
  - Consulair recht, B.03
    - Besprekingen tussen Nederland en Roemenië inzake het afsluiten van een consulair verdrag tussen beide landen, 1978 - 1982; 111; omslag
    - Het samenwerken met ambassades van Schengen-staten te Boekarest, 1997 - 1999; 112; omslag
  - Gedetineerden, B.04
    - Het verlenen van bijstand in de zaak rondom de heer J.G. Doms na het door hem veroorzaakte dodelijke verkeersongeval, 1992 - 1994; 113; omslag
    - Het uitvoeren van het Nederlandse beleid met betrekking tot de zorg voor Nederlandse gedetineerden in Roemenië en elders in het buitenland, 1998 - 2008; 114-115; 2 pakken
      - 1998 - 2001, 114; pak
        Openbaarheid beperkt tot 01-01-2077
      - 2006 - 2008, 115; pak
        Openbaarheid beperkt tot 01-01-2084
    - Correspondentie met het ministerie en het Roemeense Ministerie van Justitie over gedetineerdenbeleid en Nederlandse gedetineerden in Roemeense gevangenissen, 2001 - 2009; 116-118; 2 pakken en 1 omslag
      - Algemeen 2001 - 2002, 116; pak
        Openbaarheid beperkt tot 01-01-2078
      - Algemeen 2003 - 2009, 117; pak
        Openbaarheid beperkt tot 01-01-2085
      - R. van der Vliet 2003 - 2005, 118; omslag
        Openbaarheid beperkt tot 01-01-2081
  - Klachten, B.05
    - Het behandelen van klachten inzake de verstrekking van visa, 1993 - 1997; 119-120; 2 pakken
      - Klachten van diverse personen 1993 - 1996, 119; pak
        Openbaarheid beperkt tot 01-01-2072
      - Haidar Hashem Mohammed en familieleden 1994 - 1997, 120; pak
    - Het behandelen van klachten met betrekking tot de behandeling van aanvragen bij de visumafdeling, 1995 - 2001; 121; omslag
  - Nationaliteit, B.06
    - Het doen van onderzoek naar de nationaliteit van personen, 1985 - 2001; 122-124; 3 omslagen
      - Sorin Similea, M. Coman, M. Rosca, D. Sciafat, V. Corcodel, W. Südmann, L. Eguriase 1985 - 1998, 122; omslag
        Openbaarheid beperkt tot 01-01-2074
      - Familie Van Saanen 1992 - 1995, 123; omslag
        Openbaarheid beperkt tot 01-01-2071
      - M.E. Vandeberg, M.C. Huisman, R.G. Leenards, V. Cataneanu 1999 - 2001, 124; omslag
    - Het behandelen van naturalisatieverzoeken, 2001 - 2007; 125-127; 2 pakken en 1 omslag
      - A.C. Rusch-Serrato Martinez 2001 - 2004, 125; omslag
        Openbaarheid beperkt tot 01-01-2080
      - N.S. Podoprikhina, Romero, M. Bahegar 2001 - 2007, 126; pak
        Openbaarheid beperkt tot 01-01-2083
      - Familie Babeu 2004, 127; pak
    - Het behandelen van de aanvraag tot verkrijging van het Nederlanderschap door optie ten behoeve van A.B.E. Bonte, 2003; 128; omslag
      Openbaarheid beperkt tot 01-01-2079
    - Het behandelen van asielverzoeken, 2004 - 2008; 129-130; 2 omslagen
      - Asghari, B. 2004 - 2005, 129; omslag
      - Helgiu, C. en Mirzadeh, D. 2004 - 2008, 130; omslag
    - Het behandelen van naturalisatieverzoeken en het verzenden van optieverklaringen tot het verkrijgen van het Nederlanderschap, 2010; 131; omslag
      Openbaarheid beperkt tot 01-01-2086
  - Privaatrecht, B.07
    - Wetgeving inzake strafbaarstelling van prostitutiewerkzaamheden in Roemenië, 1997 - 1998; 132; omslag
  - Sociale voorzieningen, B.08
    - Het voorbereiden van het bezoek van een delegatie van het ministerie van Sociale Zaken en Werkgelegenheid aan Roemenië op 6 en 7 maart 2002 ten behoeve van de samenwerking tussen Nederland en Roemenië op het gebied van arbeid en sociale solidariteit, 2001 - 2002; 133; omslag
    - Totstandkoming van verdragen en overeenkomsten tussen Nederland en Roemenië inzake de export van sociale zekerheidsuitkeringen, 2001 - 2002; 134; pak
  - Visa en Machtiging tot Voorlopig Verblijf (MVV), B.09
    - Totstandkoming van de overeenkomst tussen Nederland, België en Luxemburg enerzijds en Roemenië anderzijds betreffende de overname van onregelmatig binnengekomen of verblijvende personen, 1994 - 1996; 135; pak
    - Implementatie van het Visum Informatie Systeem (VIS), 1994 - 1998; 136; omslag
    - Totstandkoming, wijziging en toepassing van een visumafschaffingsovereenkomst geldend voor Nederland en Roemenië, 1994 - 2001; 137-138; 2 pakken
      - 1994 - 1999, 137; pak
      - 2000 - 2001, 138; pak
    - Correspondentie met diverse Schengen-partners over eventuele fraude met visa, 2000 - 2002; 139; pak
    - Reactie van Roemenië op de herinvoering van de visumplicht voor Roemenen, 2002; 140; omslag
  - Migratie, B.10
    - Correspondentie met het ministerie en andere betrokkenen over emigratie uit Oostbloklanden, alsmede het meewerken aan de bemiddeling bij emigratie, 1983 - 1992; 141; omslag
- Economische Zaken (EZ), C
  - Algemeen, C.1
    - Economische ontwikkelingen in Roemenië, 1986 - 2010; 142-144; 1 pak en 2 omslagen
      - 1986 - 1988, 142; omslag
      - 1993 - 1998, 143; pak
        Nota bene: Bevat diskette, apart opgeborgen onder inventarisnummer 460
      - 2004 - 2010, 144; omslag
    - Memoranda of Understanding (MoU) tussen Nederlandse en Roemeense ministeries en waterschappen, 1994 - 2008; 145; omslag
  - Bedrijven, C.2
    - Het bemiddelen voor Nederlanders naar aanleiding van de nationalisatie door Roemenië van bedrijven en bezittingen en bij de afwikkeling van hierdoor opgelopen schade, 1976 - 1978; 146; omslag
    - Het ondersteunen van het bedrijf Rompetrol in Roemenië, 2004 - 2007; 147; pak
  - Bezoeken, C.3
    - Het voorbereiden en nabeschouwen van het bezoek van de staatssecretaris van Economische Zaken G. Ybema aan Roemenië van 8 - 11 november 1998, 1998 - 1999; 148; pak
    - Het voorbereiden en nabeschouwen van het bezoek van minister van Verkeer en Waterstaat T. Netelenbos aan Roemenië van 6 - 8 april 1999, 149-150; 2 pakken
      - 1999, deel 1, 149; pak
      - 1999, deel 2, 150; pak
    - Het voorbereiden en nabeschouwen van het bezoek van minister van Economische Zaken L.J. Brinkhorst aan Roemenië op 9 en 10 mei 2006, 151; pak
  - Economie, C.4
    - Totstandkoming en bekrachtiging van overeenkomsten inzake economische, industriële en technische samenwerking (samenwerkingsakkoorden) tussen Nederland en Roemenië, 1974 - 1976; 152; pak
    - Herziening van de Kredietlijnovereenkomst tussen Nederland en Roemenië, 1980 - 1981; 153; omslag
    - Totstandkoming van de overeenkomst tussen Nederland en Roemenië inzake de wederzijdse bevordering en bescherming van investeringen, 1980 - 1994; 154-155; 2 omslagen
      - 1980 - 1982, 154; omslag
      - 1983 - 1994, 155; omslag
    - Economische betrekkingen tussen Nederland en Roemenie, 1992; 156; pak
  - Infrastructuur, C.5
    - Inwerkingtreding van de binnenvaartovereenkomst tussen Nederland en Roemenië, 1993 - 1998; 157; omslag